ACORDAO-COMPLETO-2340904

ACÓRDÃO DE RELAÇÃO

ACÓRDÃO DE RELAÇÃO 990/2019 ATA 2/2019 - PRIMEIRA CÂMARA

Acórdão 990/2019-TCU-Primeira Câmara
Os Ministros do Tribunal de Contas da União ACORDAM, por unanimidade, com fundamento no art. 71, inciso III, da Constituição Federal/1988, c/c os arts. 1º, inciso V, e 39, inciso I, da Lei 8.443/1992, c/c os arts. 1º, inciso VIII, 17, inciso II, 143, inciso II, 259, inciso I, e 260, § 5º, do Regimento Interno do TCU, em considerar prejudicado, por perda de objeto, o exame de mérito dos atos de admissão dos interessados a seguir relacionados, de acordo com os pareceres emitidos nos autos.
1. Processo TC-Processo 028.090/2018-7 (ATOS DE ADMISSÃO) 
	1.1. Interessados: Joao Fernando Silva da Costa (XXX.143.647-XX) ; Joao Ferraz Junior (XXX.422.197-XX) ; Joao Filipe Nunes da Cunha (XXX.517.467-XX) ; Joao Florentino da Silva Junior (XXX.533.309-XX) ; Joao Gabriel Conceicao da Rocha (XXX.190.205-XX) ; Joao Gomes da Silva Neto (XXX.407.903-XX) ; Joao Guilherme Ott Dutra (XXX.888.207-XX) ; Joao Henrique Goncalves Santos (XXX.802.219-XX) ; Joao Humberto Pereira Teixeira (XXX.354.013-XX) ; Joao Jarmi Cavalcante Filho (XXX.222.242-XX) ; Joao Keney da Silva Felisberto (XXX.281.891-XX) ; Joao Lima de Sousa (XXX.204.503-XX) ; Joao Luis Pereira de Araujo (XXX.420.287-XX) ; Joao Luis dos Santos (XXX.025.105-XX) ; Joao Luiz Cirino dos Santos (XXX.035.889-XX) ; Joao Luiz Teixeira (XXX.883.009-XX) ; Joao Luiz da Silva (XXX.889.241-XX) ; Joao Marcelo de Abreu Torelly (XXX.572.411-XX) ; Joao Marcus Dionisio Araujo (XXX.349.254-XX) ; Joao Marcus Vieira de Araujo (XXX.150.353-XX) .
	1.2. Entidade: Fundação Instituto Brasileiro de Geografia e Estatística.
	1.3. Relator: Ministro Vital do Rêgo.
	1.4. Representante do Ministério Público: Procurador Rodrigo Medeiros de Lima.
	1.5. Unidade Técnica: Secretaria de Fiscalização de Pessoal (Sefip) .
	1.6. Representação legal: não há.
	1.7. Determinações/Recomendações/Orientações: não há.

Primeira Câmara

Joao Fernando Silva da Costa (XXX.143.647-XX); Joao Ferraz Junior (XXX.422.197-XX); Joao Filipe Nunes da Cunha (XXX.517.467-XX); Joao Florentino da Silva Junior (XXX.533.309-XX); Joao Gabriel Conceicao da Rocha (XXX.190.205-XX); Joao Gomes da Silva Neto (XXX.407.903-XX); Joao Guilherme Ott Dutra (XXX.888.207-XX); Joao Henrique Goncalves Santos (XXX.802.219-XX); Joao Humberto Pereira Teixeira (XXX.354.013-XX); Joao Jarmi Cavalcante Filho (XXX.222.242-XX); Joao Keney da Silva Felisberto (XXX.281.891-XX); Joao Lima de Sousa (XXX.204.503-XX); Joao Luis Pereira de Araujo (XXX.420.287-XX); Joao Luis dos Santos (XXX.025.105-XX); Joao Luiz Cirino dos Santos (XXX.035.889-XX); Joao Luiz Teixeira (XXX.883.009-XX); Joao Luiz da Silva (XXX.889.241-XX); Joao Marcelo de Abreu Torelly (XXX.572.411-XX); Joao Marcus Dionisio Araujo (XXX.349.254-XX); Joao Marcus Vieira de Araujo (XXX.150.353-XX).

VITAL DO RÊGO

não há.

Procurador Rodrigo Medeiros de Lima.

ATOS DE ADMISSÃO (ADS)

Secretaria de Fiscalização de Pessoal (Sefip).